【裁判字號】    97,訴,2406
【裁判日期】    980626
【裁判案由】    給付貨款
【裁判全文】
臺灣臺中地方法院民事判決  97年度訴字第2406號
原      告  鎧瑋實業股份有限公司
法定代理人  丁○○
訴訟代理人  陳柏廷律師
被      告  主典興業股份有限公司
法定代理人  乙○○
訴訟代理人  張繼準律師
複 代 理人  蘇若龍律師
            黃琪雅律師
上當事人間請求給付貨款事件，本院於民國98年5月26日言詞辯
論終結，判決如下：
    主      文
被告應給付原告新臺幣伍拾肆萬玖仟元，及自民國九十七年八月
二十七起至清償日止，按週年利率百分之五計算之利息。
訴訟費用由被告負擔。
本判決於原告以新臺幣壹拾捌萬元為被告供擔保後，得假執行。
但被告如於執行標的物拍定、變賣前，以新台幣伍拾肆萬玖仟元
為原告預供擔保，得免為假執行。
    事實及理由
一、原告主張：被告前於民國96年9月27日向原告訂購K-15A自動
    輸送定量充填機一台（下稱K-15A機器），價金為新台幣（
    下同）315,000元（含稅），經被告於原告工廠檢驗機種功
    能無誤後，原告即於同年11月13日出貨並交付發票。嗣被告
    於97年1月15日復另向原告訂購K2-4定量充填機四台（下稱
    K2-4充填機），價金為453,600元（含稅），經被告於原告
    工廠驗收無誤後，即於97年3月21日出貨並交付發票。惟被
    告驗收受領各該機器後，僅分別給付訂金90,000元及129,
    600元，尚欠貨款共計549,000元未給付。屢經催討，均未付
    款。爰依民法第367條規定，提起本件訴訟，請求被告給付
    貨款。並聲明：（1）被告應給付原告549,000元，及自支付
    命令送達翌日起至清償日止，按週年利率百分之5計算之利
    息；（1）願供擔保，請准宣告假執行。
二、原告對被告抗辯所為之陳述：
（一）原告出賣本件機器予被告，均經被告於原告工廠驗收無誤
      ，否則原告不會出貨，被告也不會於出貨單上簽收，以免
      原告遭受反覆貨運費用之損失。且原告與訴外人勤億公司
      間並無契約關係，基於債之相對性原則，原告僅對被告負
      責。被告向原告訂購本件機器時，並未要求特殊訂購機能
      或特殊規格或馬達格式之要求，被告如有特殊訂製或其他
      任何超出通常效用外之品質要求，應由被告負舉證之責。
      至於被告與訴外人勤億公司間之交易，無論其交易內容如
      何，除非原告有參與，並使該交易成為兩造間交易之一部
      分或為法律上之條件者，否則無由拘束原告，被告尚非可
      任以第三人之對抗事由對抗原告。更何況被告並無法證明
      其與訴外人勤億公司間之交易與兩造間之買賣契約有關，
      自無理由拒絕給付本件貨款。
（二）又原告將K-15A機器交付被告後，再經機器加工而與訴外
      人勤億公司締約，顯見訴外人勤益公司向被告購買之設備
      ，與原告所交付之K-15A機器不符，故被告與訴外人勤億
      公司間之紛爭，與原告無關。且被告就其所提出於96年7
      月25日作成之「勤億蛋品整廠設備驗收標準」，迄未證明
      其向原告訂購機器時曾以同等標準要求原告，且被告所指
      之「起泡現象」亦與原告無關，該驗收標準2「定量填充
      設備」項下並無除泡要求，此因氣泡之產生不會在沖填階
      段發生，可見原告所提供之機械根本無關除泡，且真空狀
      況之達成或氣泡之去除係屬被告對訴外人勤億公司所供設
      備應允之機能，概與原告無關。被告空言其向原告訂購之
      本件機器存有瑕疵，迄無證據得以提出，復未舉證已為瑕
      疵通知，更無舉證就K-15A機器已為解約通知，足見被告
      所言不實。
（三）再者，被告先後向原告訂購K-15A機器及K2-4充填機，並
      均經被告查驗後出貨，從未向原告退貨，被告既不否認有
      收受該等機器，自應付清價金。又機械必有一般效用，用
      以填充飲料可之，但用以填充蛋液、機油及水泥則未必可
      之。原告既以效用無誤之機械經被告驗收而供貨予被告，
      倘被告超限使用，自非可歸責於原告。況原告所出賣予被
      告之定量充填機僅為被告提供予訴外人勤億公司之整套蛋
      品製造設備之一部，被告自己所生產提供之「真空機」無
      法排空勤億公司對之所要求之蛋汁液體抽除真空，供貨不
      良，竟指摘原告之定量充填機有瑕疵，殊有不宜。況即使
      被告之抗辯為真，原告對於所出售之K-15A機器亦備位援
      引民法第356條第1項、第2項之規定，視為被告已承認所
      受領之商品，且依同法第365條規定，亦已逾主張瑕疵之6
      個月除斥期間；另對於原告所售予被告之K2-4充填機，被
      告既已驗收，爰備位援引民法第356條第1項、第2項規定
      ，認被告確已受領貨物無疑。
三、被告則以：
（一）訴外人勤億蛋品股份有限公司（下稱勤億公司）於95年間
      向被告表示要製作沒有蛋黃之白煮蛋，擬訂製真空機及自
      動輸送式定量充填機，而於96年9月5日與被告訂立工程合
      約書，向被告購買蛋品製造設備一套（包含K-15A機器等
      貨品），全部價金為255萬元。而因被告並未生產此設備
      其中之自動輸送式定量充填機，原告則有生產該機器，被
      告即向原告購買K-15Ａ機器，價金315,000元，且先支付
      訂金90,000元，嗣並連同該台K-15A機器之整套蛋品製造
      設備交付勤億公司，可見被告向原告購買K-15A機器之目
      的，係為提供勤億公司使用。且原告在勤億公司向被告訂
      購定量充填機前，即先行提供一部小型機器（也是定量充
      填機），由被告交付勤億公司實驗，實驗過程中，原告亦
      曾修改，以符合勤億公司之要求，故原告當然知悉被告向
      其購買K-15A機器之目的係提供勤億公司使用，並知悉勤
      億公司對於機器功能之要求，可見兩造對於機器功能之要
      求，已達成口頭協議，自無須再以書面詳加記載。
（二）惟勤億公司於驗收前開蛋品製造設備後，卻通知被告其所
      提供之外調設備均無問題，但Ｋ-15Ａ機器卻會產生氣泡
      現象，致使該套蛋品製造設備無法順利運作，而無法驗收
      合格。且原告所提供之K-15A機器，其馬達規格為汽缸式
      馬達，並非自吸式馬達，亦不符勤億公司之要求，導致使
      用結果產生很多氣泡，故該K-15A機器顯然存有瑕疵。被
      告除派員修繕外，亦通知原告處理，原告之廠長戊○○亦
      數度前往修理，然仍無法修復。原告即稱Ｋ-15Ａ機器之
      機型既不合適，須送回更換Ｋ2-4充填機始能解決瑕疵問
      題，但須加價432,000元，且須再付訂金129,600元。然因
      被告售予勤億公司Ｋ-15Ａ機器之價格僅35萬元，故被告
      自有不願，但勤億公司稱若未修復致不能使用機器，即不
      支付被告尾款1,402,500元。被告為使機器順利運作，俾
      利勤益公司使用，只好支付訂定129,600元，並指派員工
      庚○○（現已離職）駕車，由員工己○○隨同，於97年1
      月25日駕車前往勤億公司將K-15A機器送回原告，換成
      K2-4充填機。足見K-15A機器確存有瑕疵，而被告亦已通
      知原告，原告自應負物之瑕疵擔保責任。且兩造僅就K-15
      A機器成立買賣契約，至於K2-4充填機則係原告所提供用
      來更換具有瑕疵之Ｋ-15Ａ機器，自不另外成立新的買賣
      契約。兩造間之買賣價金總額仍為315,000元，扣除被告
      前後所支付之訂金90,000元及129,600元後，僅餘價金95,
      400元未支付。
（三）又原告所更換K2-4充填機經勤億公司試用，仍有起泡現象
      ，且原告仍無法改善，致使勤億公司迄未完成上開蛋品製
      造設備之驗收手續。原告所更換替代K-15A機器之用之K2-
      4充填機既仍存有瑕疵，無法填補K-15A機器之瑕疵，則
      K-15A機器之買賣契約仍然存在，原告自不得就K2-4充填
      機之加價部分為請求。
（四）退步言之，倘法院認兩造業已就原告所更換之Ｋ2-4充填
      機另行成立買賣契約，而因Ｋ-15Ａ機器具有瑕疵，且經
      被告送回原告而以Ｋ2-4充填機替代，故兩造間對於Ｋ-15
      Ａ機器之買賣契約，應有默示解除之合意，兩造間僅存在
      Ｋ2-4充填機之買賣契約。然因原告所交付之K-15A機器及
      Ｋ2-4充填均有瑕疵，致被告之買受人勤億公司無法驗收
      通過，則基於兩造間之買賣契約，原告即應負物之瑕疵擔
      保責任，並無違反原告所稱之債之相對性原則。且因被告
      已通知原告瑕疵情事，自亦未逾除斥期間。是原告所為對
      待給付存有瑕疵，既因可歸責於原告之事由，則被告自得
      依民法第264條第1項前段規定，主張同時履行抗辯，拒絕
      自己之給付，亦即在原告未修復機器瑕疵完畢前，被告得
      拒絕支付價款。又兩造間就Ｋ-15Ａ機器之買賣契約既已
      合法解除，則被告前所給付之訂金90,000元，亦得與Ｋ
      2-4 充填機之買賣價款相抵銷等語，資為抗辯。並聲明：
      （1）駁回原告之訴；（2）如受不利判決，願供擔保，請
      准宣告免為假執行。
四、兩造不爭執之事項：
（一）被告於96年9月27日向原告訂購K-15A機器，價金31萬5千
      元（含稅15,000元），原告已於96年11月13日給付該台充
      填機，然被告迄今僅付訂金90,000元，尚欠貨款225,000
      元未給付。
（二）被告於97年1月15日另傳真一份訂購單予原告，其上「品
      名規格欄」記載K2-4定量充填機4台，總價432,000元（含
      稅後總價則為453,600元），原告已於97年3月21日給付該
      4台定量充填機予被告，被告則曾給付訂金129,600元。
（三）訴外人勤億公司於96年9月5日曾向被告訂購蛋品製造設備
      一套，並訂立工程合約書，總價255萬元，該套設備含被
      告向原告所訂購之K-15A機器，契約上標明該單品買賣價
      格為35萬元。
五、原告主張被告分別於96年9月27日及97年1月15日各向其訂購
    K-15A機器及K2-4充填機，價金分別為315,000元及453,600
    元（均含稅），合計768,600元。被告並已驗收受領各該機
    器，然迄今僅各給付訂金90,000元及129,600元，尚欠貨款
    共計549,000元未給付，因依買賣關係，請求被告給付貨款
    等情。惟被告否認兩造間就各該K-15A機器及K2- 4充填機分
    別成立買賣契約，並以前揭情詞置辯。是本件兩造爭執之重
    點，顯在於：（1）兩造間就K-15A機器與K2-4充填機是否分
    別成立買賣契約？又該Ｋ-15Ａ機器之買賣契約是否已經兩
    造默示合意解除？（2）被告以K-15A機器及K2-4充填機存有
    瑕疵為由，行使同時履行抗辯權，拒付本件買賣價金，是否
    有理由？（3）被告所為抵銷抗辯，是否有理由？經查：
（一）兩造間就K-15A機器與K2-4充填機是否分別成立買賣契約
      ？又該Ｋ-15Ａ機器之買賣契約是否已經兩造默示合意解
      除？
 （1）查被告於96年9月27日向原告訂購K-15A機器，價金31萬5
      千元（含稅15,000元），原告並於96年11月13日給付該台
      機器予被告：嗣被告於97年1月15日復另傳真一份訂購單
      予原告，該訂購單上載明貨品名稱為K2-4定量充填機4台
      ，總價432,000元（含稅後總價則為453,600元），原告亦
      已於97年3月21日交付該4台定量充填機予被告，被告並分
      別給付訂金90,000元及129,600元等情，為兩造不爭執之
      事實，復有各該訂購單、統一發票及經被告人員簽收之出
      貨單附卷可稽，自堪信為真實。
 （2）被告固承認兩造間就K-15A機器確有成立買賣契約情事，
      然否認兩造間就K2-4充填機亦另行成立買賣契約，並辯稱
      先前訂購之K-15A機器馬達規格不符，經訴外人勤億公司
      使用結果，會產生氣泡現象，存有瑕疵，原告遂更換K2-4
      充填機替代，但須加價432,000元（未稅價格，含稅則為
      453,600元），以填補K-15A機器之瑕疵，並非另外成立新
      的買賣契約。且因作為K-15A機器瑕疵更換所用之K2-4充
      填機仍有起泡現象，無法填補K-15A機器之瑕疵，故兩造
      間就K-15A機器之買賣契約仍然存在，買賣總價仍為315,
      000元，扣除被告前後所支付之訂金90,000元及129, 600
      元後，僅餘價金95,400元未支付云云。惟查：
    觀諸卷存被告於97年1月15日所傳真予原告之訂購單，其
      上記載品名規格數量為「K2-4定量充填機4台」，總價432
      ,000 元（未稅，含稅為453,600元）」，開訂金30％等語
      。果爾被告所稱該等K2-4充填機僅係原告提供作為被告先
      前所訂購之K-15A機器瑕疵更換之用，兩造並未就此等充
      填機另行成立買賣契約等情，並非虛妄，則衡情被告當應
      俟原告所更換之K2-4充填機確定並無其所認為之瑕疵存在
      ，始須就原告所要求之加價款432,000元為給付。乃被告
      竟於上開訂購單上載明「開訂金30％」，且確已另行給付
      原告該K2-4充填機30％之訂金129,600元（計算方式：432
      ,000 ×30％＝129, 600），此舉顯然與常情有悖，而有
      可議。是原告主張兩造間就該等K2-4充填機實係另行成立
      一買賣契約，尚非全然無因。
    復查，訴外人勤億公司前固曾於96年9月5日向被告訂購蛋
      品製造設備一套，總價255萬元，該套設備含自動輸送式
      定量充填機（即被告向原告所訂購之K-15A機器）等機器
      ，為兩造所不爭執之事實，並有工程合約書存卷可查。再
      參諸證人即勤億公司負責人甲○○復證稱：勤億公司向被
      告訂製蛋品製造設備係為製作沒有蛋黃之白煮蛋，該套設
      備包含真空機及自動輸送式定量充填機等機器，伊事後才
      知道該自動輸送式定量充填機為原告公司所出產等語；而
      證人即勤億公司研發課人員丙○○亦證述：勤億公司從事
      蛋品業，因欲製作新產品（即沒有蛋黃之蛋白），而向被
      告訂購工程合約書所載之整套機器設備，當初並未指定該
      套設備中之何一機器要向何廠商購買，而是由被告負責將
      勤億公司所訂製之整套機器設備交付即可等情。依此以觀
      ，被告所以於96年9月27日向原告訂購K-15A機器，係因訴
      外人勤億公司向其訂製含自動輸送式定量充填機在內之整
      套蛋品製造設備，被告因而向原告購買該機器，以之作為
      該套蛋品製造設備之一部分，將之交付訴外人勤億公司使
      用，此並為被告所是認。由此足認被告向原告購買K-15A
      機器之目的，係供作該套蛋品製造設備之一部，而交付予
      訴外人勤億公司使用，應堪認定。
    惟玆應探究者，厥為被告與訴外人勤億公司間就包含該
      K-15A機器之整套蛋品製造設備所約定應具備之效能，是
      否為原告所知悉，並經兩造合意約定雙方所買賣之K-15A
      機器亦應具備同樣之效能。查訴外人勤億公司向被告訂製
      蛋品製造設備，其目的係為製作沒有蛋黃之白煮蛋，固經
      證人甲○○及丙○○證述在卷，且勤億公司與被告並於工
      程合約書內約明附具關於該蛋品製造設備之驗收標準，而
      於該驗收標準第2項有關「定量填充設備」之B款「配置」
      項下記載該機器之輸送裝置須配置日本原裝變頻器。證人
      丙○○並結證稱：勤億公司要求定量充填機之馬達應為自
      吸式馬達，該驗收標準所載「日本原裝變頻器」即是指自
      吸式馬達，但被告所交付之該K-15 A機器則為汽缸式馬達
      等語明確，足見訴外人勤億公司向被告訂製該蛋品製造設
      備之目的係為製作沒有蛋黃之白煮蛋，而勤億公司與被告
      雙方亦合意約定該設備其中之自動輸送式定量充填機須配
      置使用日本原裝變頻器（即自吸式馬達）。然被告向原告
      購買之K- 15A機器，其通常之效用係定量充填飲料之用，
      業據原告陳明在卷，而證人丙○○亦證述原告所販賣之該
      K-15A機器好像係充填飲料之用，勤億公司當初向被告訂
      製蛋品製造設備時，並未指定其中任何一項機器須向何廠
      商購買等情；且證人即原告公司廠長戊○○復證稱：定量
      充填機之功能僅有充填定量而已，即是設定容量將液體充
      填在容器內，並未限定係何種物體，只要液體即可。被告
      當初訂購K-15A機器時並未表示要達到何種功能及目的，
      該公司王志堅副理曾帶一桶蛋白至公司測試充填蛋白沒有
      問題等情。再參諸前開勤億蛋品設備驗收標準第2項有關
      「定量填充設備」於B款記載其「要求條件」為：1、自動
      輸送定量填充，2、每次填充25cc，3、一次性填充15口，
      4、．．．．．．，5、填充內容物：蛋白，不含腐蝕性
      。換言之，即係定量充填蛋白之要求，由此足認原告所出
      賣予被告之K-15A機器，其功能確在於設定一定容量，將
      液體充填於容器之中，亦即其通常效用在於定量充填液體
      於容器內。玆據卷存被告於96年9月27日向原告訂購K-15A
      機器時所填載之訂購單觀之，其上既僅載明被告所欲購買
      之品名規格數量為「K-15A自動輸送定量充填機1台」，而
      未有各該機器應具備何預定效用或應有何特殊配置之記載
      。則依此情形而論，實難認被告向原告訂購K-15A機器時
      ，已向原告表明該機器須配置使用自吸式馬達，且除前述
      通常效用外，尚須具備其他之預定效用，並經兩造合意訂
      立於買賣契約中。是被告僅以其向原告購買K-15A機器之
      目的係為供訴外人勤億公司使用，且上開勤億蛋品設備驗
      收標準記載定量充填設備應使用自吸式馬達，即遽爾推論
      原告知悉勤億公司對該機器功能之特殊要求，兩造並已就
      此預定效用達成口頭協議云云，自屬率斷。又被告雖另指
      稱原告在勤億公司向被告訂製機器設備前，曾先行提供一
      部小型定量充填機，由被告交付勤億公司測試，原告並曾
      於測試過程中加以修改，以符合勤億公司之要求，而執此
      以為兩造對於K-15A機器應具有一定功能之要求已達成口
      頭協議之論據云云。惟查，證人戊○○證稱：被告公司王
      志堅副理係要找充填機而已，他之前曾向原告公司借了一
      支K2-1單支充填機，稱要測試用，經測試之後，才向原告
      公司下單等情，而證人丙○○亦證述：被告公司初始曾提
      供一支充填孔予勤億公司作測試，勤億公司人員係至被告
      公司做測試，並非原告公司送至勤億公司，測試時，該支
      充填孔上有原告公司標誌，所以勤億公司才知被告公司所
      提供用以測試之該支充填孔係原告公司之產品，但未曾見
      到原告公司人員等情甚詳。是由此等證言對照以觀，可知
      被告向原告下單購買K-15A機器前，訴外人勤億公司均係
      與被告接洽，並未與原告有所接觸，且其締約之對象亦係
      被告，而非原告。被告公司固曾向原告借用一支K2-1 單
      支充填機提供予訴外人勤億公司作測試，然勤億公司迄至
      發現該支充填孔上之原告公司標誌，始知該支充填機係原
      告公司產品，且於測試過程中亦未曾見到原告公司人員，
      故原告當初是否確知被告借用該K2-1單支充填機之目的係
      提供予勤億公司測試之用並勤億公司對於定量充填機應有
      一定特殊功能或配置之要求，即有可疑。縱使原告於被告
      向其下單購買K-15A機器前，即知悉訴外人勤億公司曾向
      被告訂製蛋品製造設備，且此設備包含「自動輸送式定量
      充填機」，被告並因此才向其訂購K-15A機器，然若無積
      極證據可資證明兩造已明示或默示合意將被告與訴外人勤
      億公司間所約定之內容作為兩造間買賣契約內容之一部分
      ，抑或者係被告已向原告表示所訂購之K-15A機器應具有
      何特殊配置或一定效用，並經原告同意，始可認為有效成
      立。否則，自難僅憑被告所以向原告訂購K-15A機器，其
      目的係為提供予勤億公司使用一節，即驟認被告與勤億公
      司間之約定即「當然」亦為兩造間買賣契約之內容。是被
      告遽以上情以為兩造對於K-15A機器應具有一定功能之要
      求已達成口頭協議之論據，自亦屬率論，而難憑採。
    綜上，被告與訴外人勤億公司間關於上開蛋品製造設備其
      中有關「自動輸送式定量充填機」應使用日本原裝變頻器
      （即自吸式馬達）之配置及具有一定機器功能要求之約定
      ，既乏相當證據足使本院憑信已經兩造明示或默示合意約
      定成為雙方買賣契約之內容，或是兩造同意以被告與勤億
      公司間之契約作為兩造買賣契約內容之一部分，則基於債
      之相對性原則，被告自不得以其與勤億公司間之約定事項
      執以對抗原告。從而，K-15A機器與K2-4充填機是否存有
      物之瑕疵之問題，即應以兩造間之約定內容據以判斷之，
      與被告及訴外人勤億公司間之約定無涉。玆由被告向原告
      訂購K-15A機器所填載之訂購單及前揭其他事證而觀，既
      無法認定兩造間就該機器已有應具備何預定效用或應有何
      項特殊配置之合意約定，已如上述，從而，被告向原告買
      受之K-15A機器有無瑕疵，即應以該機器是否具備其通常
      使用效能，即定量充填液體於容器之效用為其認定之標準
      。查K-15A機器並未配置使用自吸式馬達，而係使用汽缸
      式馬達，且經訴外人勤億公司使用結果，產生很多氣泡等
      情，固據證人甲○○及丙○○證述在卷。然被告向原告訂
      購該K-15A機器時，既未與原告合意約定其輸送裝置應特
      別配置使用自吸式馬達，並預定其須具備之特殊效用為定
      量充填液體時絕不可有任何氣泡產生，則若該K-15A機器
      客觀使用之通常目的即定量充填液體於容器之通常效用並
      無欠缺，即難認為被告買受之該K-15A機器有何物之瑕疵
      可言。更何況訴外人勤億公司向被告訂製之整套蛋品製造
      設備，包括真空除泡設備之真空機與自動輸送式定量充填
      機等機器設備，其使用流程為先經真空除泡設備再定量充
      填，而真空除泡設備之功能，所以能在真空階段即將泡泡
      去除，係因真空之階段會有加熱，所以會將泡泡拉出，讓
      泡泡破掉，再經過充填機時，即不會有泡泡產生等情，亦
      據證人丙○○證述明確，依此而觀，則於原料經過真空除
      泡設備後，再經定量充填設備輸送出原料時，其所以產生
      氣泡之原因是否確因定量充填設備所致，即有可疑。是被
      告以原告提供之K-15A機器使用汽缸式馬達，而非勤億公
      司所要求之自吸式馬達，導致使用結果產生很多氣泡為由
      ，認該K-15A機器存有瑕疵，而謂原告應負物之瑕疵擔保
      責任云云，即難遽而憑採。
    又被告雖另指稱Ｋ-15Ａ機器確有瑕疵，原告因而表示該
      機器不合適，要被告送回更換Ｋ2-4充填機以解決瑕疵問
      題，被告並指派前員工庚○○駕車，由員工己○○隨同，
      於97年1月25日駕車將該K-15A機器送回原告，換成K2-4
      充填機，足見K-15A機器確存有瑕疵云云。惟查，證人己○○固證稱：因為機器運作結果有瑕疵，故被告公司派伊
      將機器運回予原告公司作修改云云。然該K-15A機器經訴
      外人勤億公司使用結果，縱使確有不符合該公司與被告間
      所合意約定之預定效用情事，而經被告派由證人己○○送
      回予原告修改，然因原告與被告間就該K-15A機器並未有
      如被告與勤億公司間相同預定效用之約定，已如前述，故
      而於此情狀，頂多僅能認為被告委請該K-15A機器之廠商
      即原告協助履行被告對勤億公司所負之瑕疵修補義務而已
      ，尚難執此據以推論該K-15A機器顯然有兩造間所預定效
      用欠缺之問題，而具有物之瑕疵情事。參以證人己○○復
      證稱：K-15A機器載回予原告並非退貨，只是修改等語，
      且證人戊○○亦證陳：被告原來向原告訂購K-15A機器，
      嗣又訂購K2-4定量充填機，而因K2-4充填機不能單獨使用
      ，要有其他機器輔助，故須架在K-15A機器之輸送機上始
      能運轉使用，被告因而請原告修改該K-15A機器等情，可
      見被告應係向原告另行訂購K2-4充填機，而將K-15A機器
      載回原告修改，俾使K2-4充填機得架在K-15A機器之輸送
      機上運轉使用，由此益徵兩造間就各該K-15A機器及K2-4
      充填機確分別成立買賣契約。被告抗辯K-15A機器確存有
      瑕疵，原告始更換K2- 4充填機替代，以修補Ｋ-15Ａ機器
      之瑕疵，兩造間就K2- 4充填機並不另行成立新的買賣契
      約云云，委無可取。
    至被告固另辯稱倘法院認兩造業已就Ｋ2-4充填機另行成
      立買賣契約，然因Ｋ-15Ａ機器已經被告送回原告而以Ｋ
      2-4充填機替代，故兩造間對於Ｋ-15Ａ機器之買賣契約，
      應有默示解除之合意，兩造間現僅存在Ｋ2-4充填機之買
      賣契約云云。然原告就其出賣予被告之該Ｋ-15Ａ機器並
      無負物之瑕疵擔保責任之可言，既經本院認定如前，且被
      告買受之Ｋ-15Ａ機器所以會由被告派員載回原告公司，
      並非退貨，而係修改等情，亦經證人己○○證述明確，詳
      如上述，準此可見被告抗辯兩造就該Ｋ-15Ａ機器之買賣
      契約已默示合意解除，兩造間現僅就Ｋ2-4充填機存在買
      賣契約云云，即無可採。
（二）被告以K-15A機器及K2-4充填機存有瑕疵為由，行使同時
      履行抗辯權，拒付本件買賣價金，是否有理由？
      被告抗辯原告所出賣之K-15A機器未使用自吸式馬達及定
      量充填原料後產生氣泡現象，不符訴外人勤億公司要求，
      認有物之瑕疵情形，為本院所不採，其理由已敘明於前，
      於此不再贅述。被告雖又指稱K2-4充填機經訴外人勤億公
      司使用後，仍有起泡現象，原告迄今無法改善，致勤億公
      司迄未驗收完成上開蛋品製造設備，原告所給付之K2-4充
      填機仍存有瑕疵云云。然查，被告固因前向原告買受之K-
      15A機器未具有其與勤億公司間所合意約定之預定效用，
      而再向原告訂購K2-4充填機。然觀之卷附該K2-4充填機之
      訂購單，被告於該訂購單上僅記載訂購之品名規格數量為
      「K2-4定量充填機4台」，並註記四孔充填機為獨立泉浦
      ，充填乘以4台為16孔，其中1孔為備用充填，開訂金30
      ％等情，並未有該機應具備何預定效用或特殊性能之記載
      ，故而自難認兩造對於K2-4充填機除應具有其通常效用即
      定量充填液體之功能外，尚應備有其他之預定效能已有合
      意。是被告徙以K2-4充填機經訴外人勤億公司使用後仍有
      起泡現象，即遽謂該機器仍有物之瑕疵情形，尚有可議。
      更何況K2-4充填機仍須連接到真空除泡設備，且原料係先
      經過真空除泡設備，再經定量充填機輸送出原料，則何以
      經過真空除泡過程後，於定量充填容器送出原料時，會有
      起泡現象產生？是否確由於定量充填機所導致，仍有待究
      明。故被告遽謂該等K2-4充填機經勤億公司使用後仍有起
      泡現象，即存有物之瑕疵云云，自亦難為本院所憑採。從
      而，被告以原告所給付之各該K-15A機器及K2-4充填機均
      有瑕疵，原告應負物之瑕疵擔保責任為由，行使同時履行
      抗辯權，據以拒付本件買賣價金，即屬無據。
（三）被告所為抵銷抗辯，是否有理由？
      兩造間就各該Ｋ-15Ａ機器及Ｋ2-4充填機分別存在買賣關
      係，且該Ｋ-15Ａ機器之買賣契約並未經兩造默示合意解
      除等情，既為本院所肯認，則被告以兩造間就Ｋ-15Ａ機
      器之買賣契約已經合法解除，原告負有返還被告前所給付
      訂金90,000元之義務，並以之與被告就K2-4充填機所應給
      付之買賣價金相抵銷云云，於法自亦難謂有據。
六、綜上所述，原告主張被告先後於96年9月27日及97年1月15日
    各向其訂購K-15A機器及K2-4充填機，價金分別為315,000元
    及453,600元，被告已受領各該機器，然僅分給付訂金90,00
    0元及129,600元，尚欠貨款共計549,000元未支付等情，既
    可採信，被告所辯，尚不足採。從而，原告本於買賣法律關
    係，請求被告給付貨款549,000元，及自支付命令送達翌日
    即97年8月27日起至清償日止，按週年利率百分之5計算之利
    息，為有理由，應予准許。
七、本件事證已臻明確，兩造其餘攻擊防禦方法及舉證，與本件
    判決結果並無影響，爰不逐一論述，附此敘明。
八、兩造均陳明願供擔保，請准為假執行及免為假執行之宣告，
    經核均無不合，爰各酌定相當擔保金額併准許之。
九、訴訟費用負擔之依據：民事訴訟法第78條。
中    華    民    國    98    年    6    月    26    日
                  民事第二庭    法  官  吳美蒼
正本係照原本作成。
如對本判決上訴，須於判決送達後20日內向本院提出上訴狀。
中    華    民    國    98    年    6    月    26    日
                                書記官  黃于容


司法院資訊處製作；財團法人民間司法改革基金會備份。
